【裁判字號】    89,交易,455
【裁判日期】    901210
【裁判案由】    過失傷害
【裁判全文】
臺灣臺北地方法院刑事判決                        八十九年度交易字第四五五號
    公  訴  人  臺灣臺北地方法院檢察署檢察官
    被      告  乙○○
右列被告因過失傷害案件，經檢察官聲請簡易處刑（八十八年度偵字第二五二六八號
），由本院改依通常程序審理，本院判決如左：
    主  文
乙○○因過失傷害人，處有期徒刑陸月，如易科罰金以參佰元折算壹日。
    事  實
一、乙○○於民國（下同）八十八年七月八日十五時十分許，駕駛車號Ｋ４─五五五
    三號自用小客車，在台北縣新店市○○○街八十六號前，欲倒車時，明知應顯示
    倒車燈光或手勢後，謹慎緩慢後倒，並應注意車後有無其他車輛及行人，以防意
    外事故之發生，而依當時情形，視距良好，並無障礙物，並無不能注意之情形，
    竟疏於注意及此，未注意車後有無行人，即貿然倒車，遂於倒車時撞及正在掃馬
    路之丙○○○，造成丙○○○左側第七、八、九肋骨骨折、腹部挫傷合併脾臟破
    裂之傷害。
二、案經丙○○○訴由台北縣警察局新店分局報請台灣台北地方法院檢察署檢察官偵
    查起訴。
    理  由
一、訊據被告乙○○對於右揭時、地因疏於注意倒車肇事，致告訴人丙○○○受傷之
    事實坦白不諱，但辯稱：告訴人之所以受傷，乃因其倒車時，先撞及手推車，手
    推車再撞及告訴人，告訴人脾臟破裂，與車禍無關云云。經查，告訴人之所以受
    傷，乃因身體遭被告所駕駛之車輛直接撞及所致，此經告訴人迭於偵查、本院審
    理中指陳在卷，並有三軍總醫附設民眾診療服務處診斷證明書為憑，檢察官為確
    定告訴人脾臟破裂與本件車禍有無直接關係，特函查三軍總醫院，三軍總醫院函
    覆「王員（告訴人）於八十八年七月八日因車禍至本院急診室就診，胸部Ｘ光片
    及腹部電腦斷層發現左側肋骨骨折及脾臟破裂，經剖腹探查證實脾臟破裂出血，
    應為外傷造成」，有該院（八九）善利字第三○四號函附卷可稽。由上可知，告
    訴人所受之左側肋骨骨折併脾臟破裂之傷害，係因本件車禍，而受被告所駕駛之
    車輛直接撞及身體所致，被告所辯無非卸責之詞，不足採信。此外，復有道路交
    通事故調查報告表、肇事地點路口現場圖等附卷為憑。被告因倒車肇事，致告訴
    人受有本件傷害之事實，足資認定。
二、按汽車倒車時，應顯示倒車燈光或手勢後，謹慎緩慢後倒，並應注意其他車輛及
    行人，道路交通安全規則第一百十條第二款定有明文。被告係考領有適當駕照之
    人，對於上開規定無法委為不知，駕車自應注意上述道路交通安全規定，而依當
    時路況又無不能注意之情形，竟疏未注意及之，以致肇事，致人受傷，被告駕車
    有過失甚明，且被告之過失駕駛行為，與告訴人之受傷間，具有相當因果關係。
    其過失傷害犯行，堪以認定。
三、核被告乙○○所為係犯刑法第二百八十四條第一項前段過失傷害罪。爰審酌被告
    因駕車重大過失，造成告訴人嚴重之傷害，所生交通安全之危害鉅大，犯罪後之
    態度，迄未賠償告訴人所受損害等一切情狀，茲依檢察官當庭之具體求刑，量處
    如主文所示之刑，並諭知易科罰金之折算標準。被告犯罪時間雖係於九十年一月
    十二日刑法第四十一條修正生效施行之前，但刑法第四十一條修正何種犯罪得易
    科罰金之規定（由犯三年以下有期徒刑之罪得易科罰金，修正為犯五年以下有期
    徒刑之罪得易科罰金），僅係刑罰執行方法之變更，並非科處犯罪行為人刑罰之
    刑罰法令之變更，故並無新舊法比較問題，附此敘明。
據上論斷，應依刑事訴訟法第二百九十九條第一項前段、第四百五十二條，刑法二百
八十四條第一項前段、第四十一條第一項前段，罰金罰鍰提高標準條例第一條前段、
第二條，判決如主文。
本案經檢察官甲○○到庭執行職務
中    華    民    國      九十        年      十二    月      十      日
                                      臺灣臺北地方法院交通法庭
                                          法  官    侯水深
右正本證明與原本無異。
如不服本判決，應於判決送達後十日內向本院提出上訴狀(應抄附繕本)。告訴人
或被害人如對於本判決不服者，應具備理由請求檢察官上訴，其上訴期間之計算
係以檢察官收受判決正本之日期為準。
                                          書記官    劉芸珊
中    華    民    國      九十        年      十二    月      十      日
附錄本案論罪科刑法條全文：
刑法第二百八十四條
一因過失傷害人者，處六月以下有期徒刑，拘役或五百元以下罰金。致重傷者，處一
  年以下有期徒刑，拘役或五百元以下罰金。
二從事業務之人，因業務上之過失傷害人者，處一年以下有期徒刑、拘役或一千元以
  下罰金。致重傷者，處三年以下有期徒刑，拘役或二千元以下罰金。


司法院資訊處製作；財團法人民間司法改革基金會備份。
